【裁判字號】    95,上訴,411
【裁判日期】    950307
【裁判案由】    毒品危害防制條例
【裁判全文】
臺灣高等法院刑事判決                 95年度上訴字第411號
上  訴  人
即  被  告  甲○○  47歲民.
                    2樓
上列上訴人因違反毒品危害防制條例案件，不服台灣新竹地方法
院94年度訴字第685 號，中華民國94年12月28日第一審判決（起
訴案號：台灣新竹地方法院檢察署94年度毒偵字第1196號），提
起上訴，本院判決如下：
    主  文
上訴駁回。
    事  實
一、甲○○前於民國90年間，因違反毒品危害防制條例案件，經
    原審法院於91年6 月7 日以91年度訴字第147 號判處應執行
    有期徒刑1 年確定，於93年4 月24日縮短刑期執行完畢。
二、甲○○前於88年10月間，因施用毒品案件，經原審法院以88
    年度毒聲字第2202號裁定送觀察、勒戒後，認有繼續施用毒
    品傾向，復經該院以88年度毒聲字第2467號裁定送戒治處所
    施以強制戒治，因執行屆滿3 月成效評定為合格，再經該院
    以89年度毒聲字第1264號裁定停止戒治，所餘戒治期間交付
    保護管束，然甲○○於此期間內違反保護管束應遵守事項情
    節重大，嗣經該院以89年度毒聲字第2531號裁定撤銷停止戒
    治而入所執行，迄至90年5 月21日強制戒治執行完畢，並由
    臺灣新竹地方法院檢察署檢察官於90年6月5日以90年度戒毒
    偵字第109 號為不起訴處分確定。又於90年間，因2 犯施用
    毒品案件，經原審法院以91年度毒聲字第233 號裁定送戒治
    處所施以強制戒治1 年，嗣於92年5月2日強制戒治執行完畢
    。
三、甲○○仍不知悔改，於上開強制戒治執行完畢後之5 年內，
    即於94年6 月8 日上午7 時30分許採尿時起回溯前26小時內
    之某時，在不詳地點，以不詳方式，施用第一級毒品海洛因
    1 次。又另行起意，於上開強制戒治執行完畢後之5 年內，
    即於94年6 月6 日晚上，在新竹市○○路245 號居所內，以
    將第二級毒品安非他命置於鋁箔紙上加熱燒烤吸食煙霧之方
    式，施用第二級毒品安非他命1 次。為警於94年6 月7 日晚
    間8 時許，在新竹市○○路245 號前查獲，並扣得第一級毒
    品海洛因1 包（淨重0.08公克、包裝重0.18公克），經採集
    其尿液送驗結果，呈嗎啡及安非他命陽性反應，而知悉上情
    。
四、案經新竹市警察局第二分局報請臺灣新竹地方法院檢察署檢
    察官偵查起訴。
    理  由
一、訊據被告甲○○固坦承於94年6 月6 日晚上，在新竹市○○
    路245 號居所內，施用第二級毒品安非他命之犯行，惟矢口
    否認施用第一級毒品海洛因犯行，經查：
（一）被告於94年6 月8 日為警採集之尿液（編號：B-226號），
      經送台灣檢驗科技股份有限公司及法務部調查局均以氣相
      層析質譜分析法檢驗、覆驗後，均呈海洛因經人體代謝後
      之嗎啡陽性反應及安非他命陽性反應，此有真實姓名代號
      對照表、台灣檢驗科技股份有限公司於94年6 月27日所出
      具之濫用藥物尿液檢驗報告附卷可稽（見毒偵字第1196號
      偵查卷第58、59頁）及法務部調查局於94年11月30日出具
      之調科壹字第09462104680號檢驗通知書附卷可稽。
（二）又為警查獲所扣案之白粉1 包，經送法務部調查局檢驗結
      果，認係第一級毒品海洛因淨重0.08公克（包裝重0.18公
      克），此有法務部調查局於94年8 月9 日所出具之調科壹
      字第100002569 號鑑定通知書（見同上偵查卷第68頁）在
      卷足憑。
（三）按「尿液毒品檢驗... 若能使用先進之氣相層析質譜儀分
      析法確認，則可完全排除偽陽性之干擾，為目前最具公信
      力的檢驗方法。」等語，有法務部調查局第六處87年9 月
      29日（87）發技（1）字第87074574 號函附卷為憑，足見
      上揭台灣檢驗科技股份有限公司及法務部調查局所使用之
      檢驗方法已可完全排除毒品偽陽性之干擾，其檢驗結果堪
      以採信。又被告於原審稱沒有施用第一級毒品，但我也拿
      不出對自己有利之證據云云。是其於本院辯稱是服用嗎啡
      安定劑致驗尿有第一級毒品反應之詞自不足採信。
（四）次按「海洛因經注射入人體後，約百分之80於24小時內自
      尿中排出，一般而言，尿液中能否驗出嗎啡陽性反應，與
      其投與量、投與途徑、採尿時間、個人體質及檢驗方法之
      靈敏度有關，國外曾有文獻報導注射6 毫克之海洛因鹽酸
      鹽，其代謝物嗎啡之平均可檢出時限約為26小時」；又「
      甲基安非他命經口服投與後約百分之70於24小時內自尿液
      中排出，約百分之90於96小時內自尿液中排出，甲基安非
      他命之檢出與其投與方式、投與量、個人體質、採尿時間
      及檢測儀器之精密度等諸多因素有關，惟依上述資料推斷
      ，最長可能不會超過4 日」，此有行政院衛生署藥物食品
      檢驗局（81）藥檢壹字第8114885、001156、號函各1紙附
      卷可按。是依上開說明佐以被告之尿液檢驗報告，被告於
      94年6 月8 日上午7 時30分許採尿時起回溯前26小時內之
      某時，在不詳地點，施用第一級毒品海洛因犯行，堪予認
      定，且被告自白於94年6月6 日晚上，在新竹市○○路245
      號居所內，施用第二級毒品安非他命之犯行，堪認與事實
      相符。
（五）被告前於88年10月間，因施用毒品案件，經原審法院以88
      年度毒聲字第2202號裁定送觀察、勒戒後，認有繼續施用
      毒品傾向，復經原審法院以88年度毒聲字第2467號裁定送
      戒治處所施以強制戒治，因執行屆滿3 月成效評定為合格
      ，再經該院以89年度毒聲字第1264號裁定停止戒治，所餘
      戒治期間交付保護管束，然被告於此期間內違反保護管束
      應遵守事項情節重大，嗣經原審法院以89年度毒聲字第25
      31號裁定撤銷停止戒治而入所執行，迄至90年 5月21日強
      制戒治執行完畢，並由臺灣新竹地方法院檢察署檢察官於
      90年6月5日以90年度戒毒偵字第109 號為不起訴處分確定
      。又於90年間，因2犯施用毒品案件，經原審法院以91 年
      度毒聲字第233號裁定送戒治處所施以強制戒治1年，嗣於
      92 年5月2 日強制戒治執行完畢等情，有本院被告前案紀
      錄表、在監在押全國紀錄表在卷可按，其於強制戒治執行
      完畢後5 年內再犯本案施用第一、二級毒品犯行，自應依
      法予以論罪科刑。
二、核被告所為，係犯毒品危害防制條例第10條第1 項之施用第
    一級毒品罪、同條例第10條第2 項之施用第二級毒品罪。其
    持有第一級毒品海洛因、第二級毒品安非他命之低度行為，
    各為其施用第一級毒品海洛因、第二級毒品安非他命之高度
    行為所吸收，均不另論罪。被告前有事實欄一所示之刑之執
    行情形，其於5 年內再犯本件有期徒刑以上之2 罪，皆為累
    犯，均應依刑法第47條規定，分別加重其刑。
三、原審本同上見解並適用毒品危害防制條例第10條第1 項、第
    10條第2項、第18條第1項前段，刑法第11條前段、第47條、
    第51條第5 款，就本件被告吸用第一級毒品之犯行，處有期
    徒刑1年，施用第二級毒品部分，處有期徒刑6月，定應執行
    刑1年4月，就扣案之海洛因1包（淨重0.08 公克，空包裝重
    0.18公克），及其包裝袋，依毒品危害防制條例第18 條第1
    項前段之規定，併予宣告沒收銷燬。核其所為判決，並無違
    誤。被告上訴認量刑太重及否認吸用第一級毒品犯行，以本
    件查獲之海洛因係名叫「金鳳」之女子於案發現場交給他後
    即遭警盤查，係遭栽贓，且因於警詢時遭受刑求始承認吸食
    第一級毒品海洛因為辯。然查，本件被告於遭警逮捕過程中
    ，有拒捕情形，於逮捕現場及警局中，因掙脫致其手部磨擦
    手銬受傷，警詢時本案承辦員警並未拿出電擊棒威嚇被告，
    均經本件承辦員警余文志、劉志豪於檢察官偵查中證述明確
    ，而被告也坦承其手部擦傷係因手銬磨擦所致，遭逮捕時其
    往回公司（方向）跑（見偵查卷第36頁）﹔足見被告辯稱警
    詢時遭受刑求等語，顯無足採。又被告經警查獲當時所持有
    之白色粉末一包，經送法務部調查局鑑定結果，認係第一級
    毒品海洛因淨重0.08公克（包裝重0.18公克），有法務部調
    查局94年8月9日調科壹字第100002569 號鑑定通知書乙紙在
    卷可稽，且其於警詢時所採尿液經送兩不同機構檢驗結果均
    呈嗎啡陽性反應，均足確定本件被告確有吸食第一級毒品海
    洛因之犯行，其所為前開辯解，顯均係事後卸飾之詞，無足
    採信。且原審審酌刑法第五十七條各款情形後之量刑亦稱妥
    適，被告上訴，顯無理由，應予駁回。
據上論斷，應依刑事訴訟法第368條，判決如主文。
本案經檢察官劉斐玲到庭執行職務。
中    華    民    國    95    年     3     月    7    日
                  刑事第十一庭審判長法  官 張連財
                                    法  官 林明俊
                                    法  官 楊照男
以上正本證明與原本無異。
第一級毒品部分如不服本判決，應於收受送達後十日內向本院提
出上訴書狀，其未敘述上訴之理由者並得於提起上訴後十日內向
本院補提理由書（均須按他造當事人之人數附繕本）。
第二級毒品部分不得上訴
                                    書記官 陳秋雄
中    華    民    國    95    年     3     月    7    日
附錄：本案論罪科刑法條全文
毒品危害防制條例第10條
施用第一級毒品者，處 6 月以上 5 年以下有期徒刑。
施用第二級毒品者，處 3 年以下有期徒刑。


司法院資訊處製作；財團法人民間司法改革基金會備份。
